Minutes et répertoires du notaire Jean de LOUVENCOURT, 1522 - 15 avril 1552 (étude XXI)
Archives nationales
- Minutes de Jean de LOUVENCOURT, 1522 - 15 avril 1552; MC/ET/XXI/1 - MC/ET/XXI/2
  - Minutes. 1551, 30 mars - 1552, 15 avril, 30 mars 1551 - 15 avril 1552; MC/ET/XXI/2; registre. Document détérioré.
    - Vente, terres, Magny (Oise)., 6 juillet 1551; MC/ET/XXI/2
      Domicile: Paris rue de La Bretonnerie.
      Nom, qualité: (M.) Poupart, Jean (noble homme).
      Profession: chanoine de l'eglise notre-dame, Noyon (Oise)
    - Rente, constitution, reconnaissance., 6 juillet 1551; MC/ET/XXI/2
    - Apprentissage, métier tonnelier., 7 juillet 1551; MC/ET/XXI/2
      Nom, qualité: (M.) Guillier, Andre.
      Profession: tonnelier (apprenti), Paris.
      Relations: présenté(e) par l'intervenant 02, fils de l'intervenant 3.
      Nom, qualité: (Mme ou Mlle) Arnoul, Denise.
      Relations: veuve de l'intervenant 3, mère de l'intervenant 1.
      Nom, qualité: (M.) Guillier, Mathurin.
      Profession: boulanger, Paris.
      Nom, qualité: (M.) Hebert, Laurent.
    - Rente, transport., 9 juillet 1551; MC/ET/XXI/2
      Nom, qualité: (Mme ou Mlle) Fardeau, Francoise.
      Nom, qualité: (M.) Du Brueil, Claude (noble homme).
      Profession: avocat au grand conseil, Paris.
    - Foi et hommage, fief, Conflans-l'Archeveque (Val-de-Marne)., 9 juillet 1551; MC/ET/XXI/2
      Nom, qualité: (M.) Hacques de, Louis (noble homme).
    - Bail à ferme, revenus de la cure saint-victor, Guyancourt (Yvelines)., 11 juillet 1551; MC/ET/XXI/2
      Nom, qualité: (M.) Barbereau, Geoffroy.
      Profession: curé de saint-victor, Guyancourt (Yvelines).
      Nom, qualité: (M.) Remon, Pierre.
      Profession: prêtre, Miniere (la) (Yvelines).
      Domicile: Miniere (la) (Yvelines)
    - Promesse de mariage., 11 juillet 1551; MC/ET/XXI/2
      Nom, qualité: (M.) Cahais, Guillaume.
      Profession: salpetrier ordinaire du roi, Saint-Denis (Seine-Saint-Denis).
      Domicile: Saint-Denis (Seine-Saint-Denis).
      Nom, qualité: (Mme ou Mlle) Joyeux, Michelle.
      Nom, qualité: (M.) Joyeux, Denis.
      Profession: voiturier par eau, Melun (Seine-et-Marne).
      Domicile: Melun (Seine-et-Marne)
    - Rente, constitution., 13 juillet 1551; MC/ET/XXI/2
      Nom, qualité: (Mme ou Mlle) Boucher, Jeanne.
      Nom, qualité: (M.) Fournier, Jacques (noble homme, seigneur de mare).
    - Rente, constitution, reconnaissance., 13 juillet 1551; MC/ET/XXI/2
      Nom, qualité: (M.) Founier, Jacques (noble homme, seigneur de mare).
    - Apprentissage, métier tailleur de robes., 15 juillet 1551; MC/ET/XXI/2
      Nom, qualité: (M.) Dorman, Jerome.
      Profession: laquais, tailleur de robes (apprenti), Pris.
      Relations: présenté(e) par l'intervenant 02, au service de l'intervenant 2.
      Nom, qualité: (Mme ou Mlle) Carmonne de, Jeanne.
      Nom, qualité: (M.) Belloy de, Guy (écuyer, seigneur de belloy).
      Nom, qualité: (M.) David, Olivier.
      Profession: tailleur de robes (maitre), Paris.
    - Rente, titre nouvel, vignes, Montreuil (Seine-Saint-Denis)., 16 juillet 1551; MC/ET/XXI/2
      Nom, qualité: (M.) Roux, Robert.
      Profession: laboureur, Pissotte (la) (Val-de-Marne).
      Domicile: Pissote (la) (Val-de-Marne).
    - Rente, transport., 17 juillet 1551; MC/ET/XXI/2
    - Declaration, foi et hommage pour une part du fief, Conflans-l'Archeveque (Val-de-Marne)., 18 juillet 1551; MC/ET/XXI/2
      Nom, qualité: (M.) Hacques, Louis (noble homme).
      Relations: héritier de l'intervenant 2, fils de l'intervenant 2, fils de l'intervenant 3.
      Nom, qualité: (Mme ou Mlle) Conelans de, Isabeau.
      Nom, qualité: (M.) Hacques de, Guillaume (noble homme).
      Nom, qualité: (Mme ou Mlle) Bailly de, Jacquemine.
    - Testament., 18 juillet 1551; MC/ET/XXI/2
    - Rente, constitution., 20 juillet 1551; MC/ET/XXI/2
      Nom, qualité: (M.) Blanchart, Nicolas.
      Profession: chandelier (marchand), Saint-Marcel (Paris).
      Domicile: Saint-Marcel (Paris).
    - Accommodement, proces., 22 juillet 1551; MC/ET/XXI/2
      Nom, qualité: (M.) Genffrion, Jean.
      Nom, qualité: (M.) Genffrion, Thomas.
      Nom, qualité: (M.) Lair, Mathurin.
      Profession: tisserand, Montreuil (Seine-Saint-Denis).
      Relations: beau-frère de l'intervenant 2
    - Apprentissage, métier fondeur en cuivre., 22 juillet 1551; MC/ET/XXI/2
      Nom, qualité: (M.) Landry, Martin.
      Profession: fondeur (apprenti), Pris.
      Nom, qualité: (M.) Landry, Noel.
      Nom, qualité: (M.) Radu, Pierre.
      Profession: fondeur en cuivre, Paris.
    - Rente, constitution., 22 juillet 1551; MC/ET/XXI/2
      Nom, qualité: (M.) Brosse, Jean.
      Nom, qualité: (M.) Piat, Robert.
      Profession: chirurgien barbier, Montreuil (Seine-Saint-Denis).
      Nom, qualité: (M.) Chevreau, Nicolas.
      Nom, qualité: (M.) Chevreau, Gerard.
    - Rente, constitution., 22 juillet 1551; MC/ET/XXI/2
      Nom, qualité: (M.) Genffrion, Pierre.
      Relations: beau-frère de l'intervenant 1.
    - Bail à ferme, terres, Queue-en-Brie (la) (Val-de-Marne)., 25 juillet 1551; MC/ET/XXI/2
      Nom, qualité: (M.) Canto, Jean (aine) (honorable homme).
      Nom, qualité: (M.) Canto, Jean (jeune) (honorable homme).
      Nom, qualité: (M.) Fortier, Pierre.
      Profession: laboureur, Amboille.
      Domicile: Amboille
    - Accommodement, proces., 25 juillet 1551; MC/ET/XXI/2
      Nom, qualité: (M.) Houze, Nicolas (honorable homme).
      Profession: greffier de la prevote, Mantes (Yvelines).
      Nom, qualité: (M.) Fevrier, Pierre.
      Profession: marchand, Mantes (Yvelines).
      Domicile: Mantes (Yvelines)
    - Foi et hommage, acceptation, fief, Conflans-l'Archeveque (Val-de-Marne)., 26 juillet 1551; MC/ET/XXI/2
      Nom, qualité: (Mme ou Mlle) Fournet, Barbe.
      Nom, qualité: (M.) Haques de, Pierre (noble homme).
      Profession: prévôt, Senlis (Oise)
    - Bail à ferme, terres, Drancy (Seine-Saint-Denis)., 28 juillet 1551; MC/ET/XXI/2
      Nom, qualité: (M.) Rotereau, Robert.
      Nom, qualité: (M.) Coquerel, Nicolas.
    - Rente, titre nouvel, maison, Clamart (Hauts-de-Seine)., 28 juillet 1551; MC/ET/XXI/2
    - Promesse de mariage., 31 juillet 1551; MC/ET/XXI/2
      Nom, qualité: (Mme ou Mlle) Hutier, Jacqueline.
      Domicile: Paris rue Du Roi-De-Sicile.
      Relations: fille de l'intervenant 2, fille de l'intervenant 3.
      Nom, qualité: (Mme ou Mlle) Hutier, Marguerite.
      Nom, qualité: (M.) Bonin, Samson.
      Profession: cordonnier (maitre), Troyes (Aube).
      Domicile: Troyes (Aube).
      Nom, qualité: (M.) Legay, Barthelemy.
      Profession: epicier (marchand), Paris.
      Domicile: Paris rue Du Roi-De-Sicile
    - Rente, constitution., 1er août 1551; MC/ET/XXI/2
      Profession: aumonier du roi, administrateur de l'hopital, Paris, Pres L'Eglise Saint-Gervais
    - Promesse de mariage., 1er août 1551; MC/ET/XXI/2
      Nom, qualité: (M.) Pinel, Claude.
      Profession: bimbelotier (maitre), Paris.
      Domicile: Paris rue Des Quatre-Fils.
      Nom, qualité: (Mme ou Mlle) Leblanc, Denise.
      Nom, qualité: (M.) Lecoincte, Thomas.
      Profession: cordonnier, Paris.
    - Rente, constitution, reconnaissance., 1er août 1551; MC/ET/XXI/2
    - Bail à loyer., 5 août 1551; MC/ET/XXI/2
      Nom, qualité: (M.) Luillier, Guillaume (chevalier, seigneur d'ourcines).
      Profession: conseiller, maitre des requetes de l'hotel du roi, Paris.
      Nom, qualité: (M.) Moreau, Nicolas (jeune).
      Domicile: Chapelle-Saint-Denis (la) (Paris)
    - Accommodement, proces., 6 août 1551; MC/ET/XXI/2
      Nom, qualité: (Mme ou Mlle) Caillou, Aubine.
      Nom, qualité: (M.) Barat, Simon.
      Profession: chaussetier (compagnon), Paris.
      Domicile: Paris rue Michel-Le-Comte.
      Nom, qualité: (M.) Leroy, Jacques.
      Profession: apothicaire, Paris.
    - Bail à ferme, terres, Antony (Hauts-de-Seine)., 8 août 1551; MC/ET/XXI/2
      Nom, qualité: (Mme ou Mlle) Gotelas de, Marie.
      Nom, qualité: (M.) Bernardin, Antoine (écuyer, seigneur de bry-sur-marne).
      Nom, qualité: (M.) Pele, Antoine (jeune).
      Profession: marchand, laboureur, Antony (Hauts-de-Seine).
      Domicile: Antony (Hauts-de-Seine)
    - Promesse de mariage., 8 août 1551; MC/ET/XXI/2
      Nom, qualité: (M.) Mamonduict, Gilbert.
      Profession: tavernier (marchand), Paris.
      Nom, qualité: (Mme ou Mlle) Poret, Jeanne.
      Nom, qualité: (M.) Poret, Francois.
      Profession: courtier de vin, Rouen (Seine-Maritime).
      Domicile: Rouen (Seine-Maritime)
    - Bail à loyer, terres et jardin, Meudon (Hauts-de-Seine)., 10 août 1551; MC/ET/XXI/2
      Nom, qualité: (M.) Delachesnaye, Jean (chevalier, seigneur d'evry).
      Profession: conseiller general des finances du roi, Paris.
      Nom, qualité: (M.) Lucas, Henry.
      Profession: laboureur, Meudon (Hauts-de-Seine).
      Domicile: Meudon (Hauts-de-Seine)
    - Apprentissage, métier doreur., 11 août 1551; MC/ET/XXI/2
      Nom, qualité: (M.) Bobin, Nicolas.
      Profession: doreur (apprenti), Paris.
      Domicile: Paris rue Jean-Pain-Mollet.
      Nom, qualité: (Mme ou Mlle) Bannille, Renee.
      Profession: doreur, Paris.
    - Bail à loyer, maison, Paris rue Mortellerie., 11 août 1551; MC/ET/XXI/2
      Nom, qualité: (M.) Chamarlat, Antoine.
      Profession: drapier (marchand), Paris.
      Nom, qualité: (M.) Minory, Jean.
      Profession: boulanger (maitre), Paris.
    - engagement, acceptation, etat de religieuse d'hopital, Mantes (Yvelines) Hopital., 12 août 1551; MC/ET/XXI/2
      Nom, qualité: (M.) Leclerc, Pierre (docteur en droit canon).
      Profession: chapelain de la chapelle saint-jean-l'evangeliste, Mantes (Yvelines).
      Nom, qualité: (Mme ou Mlle) Patin, Etiennette.
      Profession: religieuse, Paris, Rue Saint-Denis, hopital Sainte-Catherine
    - Bail à loyer, moulin à vent, Gagny (Seine-Saint-Denis)., 14 août 1551; MC/ET/XXI/2
      Nom, qualité: (M.) Boulenger, Denis.
      Profession: meunier, Noisy-le-Sec (Seine-Saint-Denis).
      Domicile: Noisy-le-Sec (Seine-Saint-Denis).
      Nom, qualité: (Mme ou Mlle) David, Simone.
      Nom, qualité: (M.) Petit (jean (jeune)).
      Profession: meunier, Gagny (Seine-Saint-Denis).
      Domicile: Gagny (Seine-Saint-Denis)
    - Foi et hommage, fief, Fontaine (Seine-et-Marne)., 14 août 1551; MC/ET/XXI/2
      Nom, qualité: (M.) Louviers de, Jean (écuyer, seigneur du bois-poussin).
      Nom, qualité: (M.) Ragnier, Jacques (écuyer, baron de poussey, seigneur de nangis)
    - Apprentissage, métier, Tailleur de Robes., 14 août 1551; MC/ET/XXI/2
      Nom, qualité: (M.) Gouyn, Jacques.
      Profession: tailleur de robes (apprenti), Paris.
      Relations: frère de l'intervenant 2, présenté(e) par l'intervenant 02.
      Nom, qualité: (M.) Gouyn, Louis.
      Profession: serviteur, Paris.
      Relations: au service de l'intervenant 3.
      Nom, qualité: (M.) Thou de, Nicolas (noble homme).
      Nom, qualité: (M.) Berloy, Pierre.
    - Bail à ferme, terres, Paris Faubourg Saint-Germain-Des-Pres., 17 août 1551; MC/ET/XXI/2
      Nom, qualité: (Mme ou Mlle) Du Verger, Catherine.
      Nom, qualité: (M.) Dhenez, Valeran (noble homme, seigneur de la tillaye-en-brie et ivry-sur-seine).
      Profession: medecin du roi.
      Nom, qualité: (M.) Soyer, Godefroy.
      Domicile: Paris Faubourg Saint-Germain-Des-Pres
    - Apprentissage, reconnaissance, métier enlumineur., 18 août 1551; MC/ET/XXI/2
      Nom, qualité: (M.) Goutat, Pierre.
      Profession: enlumineur (apprenti), Paris.
      Relations: fils de l'intervenant 2.
      Nom, qualité: (M.) Goutat, Michelet.
      Profession: joueur d'instruments (maitre), Paris.
      Nom, qualité: (M.) Bonneterre, Valentin.
      Profession: enlumineur (maitre), Paris.
      contrat d'apprentissage; reconnaissance
    - Bail à loyer, prise à bail, vaches laitieres., 18 août 1551; MC/ET/XXI/2
      Nom, qualité: (M.) Crespy, Jean.
      Profession: cuisinier, Amy (Oise).
      Domicile: Amy (Oise).
    - Bail à rente, maison et terres, Patay (Loiret)., 19 août 1551; MC/ET/XXI/2
      Nom, qualité: (M.) Des Arbres, Jerome.
      Profession: secrétaire.
      Nom, qualité: (M.) Bidaut de, Guy (noble homme).
      Profession: conseiller general des monnaies, Paris
    - Bail à loyer, terres sur une ile sur la seine, Charenton-le-Pont (Val-de-Marne)., 20 août 1551; MC/ET/XXI/2
      Nom, qualité: (M.) Caillonet, Guillaume.
      Profession: laboureur, Maison-Alfort (Val-de-Marne).
      Domicile: Maison-Alfort (Val-de-Marne)
    - Accommodement, proces., 20 août 1551; MC/ET/XXI/2
      Nom, qualité: (M.) Gilbert, Guillaume.
      Domicile: Paris rue Saint-Antoine.
      Nom, qualité: (Mme ou Mlle) Delafoy, Gillette.
      Nom, qualité: (M.) Pele, Clement.
      Profession: canonnier ordinaire de l'artillerie
    - Acte concernant Valeran d'Henes, médecin ordinaire du Roi. Catherine Duverger, sa femme., 21 août 1551 - 24 août 1551; MC/ET/XXI/2
      Collèges et université de Paris au XVIe siècle (env. 9000 actes), par Madeleine Jurgens, Pierre-Yves Louis, Agnès Masson et Xenia Pamfilova, v. 1950, 1985-1994. (fichier papier entièrement dématérialisé; voir contexte dans le Plan d’orientation général - Notaires de Paris, guides thématiques du Minutier).
      Date de révision: 2010
      Date de création de la notice: 2007
      Henes, Walerand de; médecin
    - Aveu et denombrement, fiefs, Courcelles (Seine-et-Marne)., 21 août 1551; MC/ET/XXI/2
      Nom, qualité: (M.) Barthelemy, Nicolas (noble homme).
      Profession: conseiller correcteur à la chambre des comptes, Paris.
      Nom, qualité: (M.) Lelieu, Germain (écuyer, seigneur et vicomte d'aunay).
      Nom, qualité: (M.) Roze, Jean.
      Nom, qualité: (M.) Hector, Nicolas.
    - Declaration, accommodement., 21 août 1551; MC/ET/XXI/2
      Nom, qualité: (M.) Prart, Antoine (noble homme).
      Profession: procureur du roi et de la ville, Paris
    - Bail à loyer, prise à bail, terres, Lagny-sur-Marne (Seine-et-Marne)., 21 août 1551; MC/ET/XXI/2
      Nom, qualité: (M.) Berthery, Jean.
      Profession: vigneron, Lagny-sur-Marne (Seine-et-Marne).
    - Vente, terres, Lagny-sur-Marne (Seine-et-Marne)., 21 août 1551; MC/ET/XXI/2
      Nom, qualité: (M.) Brethery, Jean.
    - Cautionnement, proces devant l'official., 22 août 1551; MC/ET/XXI/2
      Nom, qualité: (M.) Bellaurme, Nicolas.
      Relations: caution de l'intervenant 2, beau-frère de l'intervenant 2.
      Nom, qualité: (M.) Guichart, Nicolas.
      Profession: potier (maitre), Paris.
      Nom: Official de Paris
    - Rente, constitution, reconnaissance., 22 août 1551; MC/ET/XXI/2
      Nom, qualité: (M.) Lignier, Guillaume.
      Profession: laboureur, Folie-Regnault (la) (Paris).
      Domicile: Folie-Regnault (la) (Paris).
      Nom, qualité: (M.) Gignart, Pierre (honorable homme, bourgeois de Paris).
      Profession: drapier (marchand), Paris
    - Rente, constitution., 22 août 1551; MC/ET/XXI/2
    - Rente, titre nouvel, maison, Boissy-Levignen (Oise)., 22 août 1551; MC/ET/XXI/2
      Nom, qualité: (M.) Coquet, Guillaume.
      Profession: manouvrier, Levignen (Oise).
      Domicile: Levignen (Oise).
    - Rente, quittance de rachat., 24 août 1551; MC/ET/XXI/2
      Nom, qualité: (M.) Turpin, Jacques.
      Profession: clerc de taverne, Paris.
      Domicile: Paris rue Sainte-Genevieve.
      Nom, qualité: (M.) Turpin, Pierre.
      Profession: vigneron, Marolles-en-Brie (Seine-et-Marne).
      Domicile: Marolles-en-Brie (Seine-et-Marne).
    - Bail à loyer, maison et dependances, Paris rue Saint-Paul., 25 août 1551; MC/ET/XXI/2
      Profession: aumonier du roi, administrateur de l'hopital, Paris, Pres l'Eglise Saint-Gervais.
      Nom, qualité: (M.) Murger, Bastien.
      Profession: menuisier (maitre), Paris.
    - Rente, constitution., 26 août 1551; MC/ET/XXI/2
      Nom, qualité: (M.) Pennier, Pierre.
      Profession: laboureur, Perreuse (Yonne).
      Domicile: Perreuse (Yonne).
      Nom, qualité: (M.) Hector, Nicolas (noble homme, seigneur de perreuse).
    - Rente, constitution, reconnaissance., 26 août 1551; MC/ET/XXI/2
    - Vente, vignes, Charenton-le-Pont (Val-de-Marne)., 30 août 1551; MC/ET/XXI/2
      Nom, qualité: (M.) Dolu, Jacques.
      Profession: marchand, Charenton-le-Pont (Val-de-Marne).
    - Rente, donation exécution testamentaire., 2 septembre 1551; MC/ET/XXI/2
      Nom, qualité: (M.) Bourdin, Bastien.
      Profession: laboureur, Chennevieres-sur-Marne (Val-de-Marne).
      Domicile: Chennevieres-sur-Marne (Val-de-Marne).
      Nom, qualité: (M.) Chenart, Claude.
      Nom: Paroisse Saint-Pierre.
      Domicile: Chennevieres-sur-Marne (Val-de-Marne)
    - Rente, titre nouvel, terre, Romainville (Seine-Saint-Denis)., 2 septembre 1551; MC/ET/XXI/2
      Nom, qualité: (M.) Hazart, Christophe.
      Profession: laboureur, Rouvray (Seine-Saint-Denis).
      Domicile: Rouvray (Seine-Saint-Denis).
      Nom, qualité: (Mme ou Mlle) Delahaye, Claude (dame de noisy).
      Nom, qualité: (M.) Lapite, Antoine (noble homme).
    - Rente, constitution, reconnaissance., 5 septembre 1551; MC/ET/XXI/2
      Nom, qualité: (M.) Boivin, Denis.
      Profession: laboureur, Amy (Oise).
      Nom, qualité: (M.) Coche, Etienne (jeune).
      Nom, qualité: (M.) Charton, Etienne.
      Nom, qualité: (M.) Blanchete, Jean.
      Relations: intervenant pour l'intervenant 01, intervenant pour l'intervenant 02, intervenant pour l'intervenant 03, intervenant pour l'intervenant 04.
    - Bail à loyer, maison, Paris rue de La Barre-Du-Bec., 9 septembre 1551; MC/ET/XXI/2
      Nom, qualité: (Mme ou Mlle) Basannier, Anne (noble dame).
      Nom, qualité: (M.) Benevent, Francois (noble homme).
      Profession: conseiller avocat sur le fait des monnaies, Paris.
      Nom, qualité: (M.) Chesneau, Jean (noble homme).
      Profession: elu, Paris
    - Vente, vigne, Pantin (Seine-Saint-Denis)., 11 septembre 1551; MC/ET/XXI/2
      Nom, qualité: (M.) Penescher, Pierre.
      Domicile: Paris rue Tiquetonne.
      Nom, qualité: (M.) Deschamps, Etienne.
    - Vente, vigne, Saint-Denis (Seine-Saint-Denis)., 11 septembre 1551; MC/ET/XXI/2
      Nom, qualité: (M.) Boulle, Jean.
      Profession: potier (marchand), Paris.
      Domicile: Paris rue Saint-Jacques.
      Profession: hotelier (marchand), Paris.
      Nom, qualité: (M.) Pan, Raoulin (honorable homme, bourgeois de Paris).
      Profession: pelletier (marchand), Paris
    - echange, terres, Saint-Denis (Seine-Saint-Denis)., 11 septembre 1551; MC/ET/XXI/2
      Nom, qualité: (M.) Delarouelle, Nicolas.
      Nom, qualité: (M.) Durant, Nicolas.
    - Bail à loyer, maison, Paris rue Saint-Jacques., 17 septembre 1551; MC/ET/XXI/2
      Profession: maitre des requetes de l'hotel du roi, Paris.
      Nom, qualité: (M.) Popin, Guillaume (honorable homme).
    - Rente, transport., 17 septembre 1551; MC/ET/XXI/2
      Nom, qualité: (M.) Lorin, Jean.
      Profession: charpentier de la grande cognee, Paris.
      Relations: débirentier(e) de l'intervenant 2, débirentier(e) de l'intervenant 3.
      Nom, qualité: (M.) Gebert, Raoullet.
      Profession: macon, Paris.
      Domicile: Paris rue Transnonain
    - Vente, maison, Blaise (Haute-Marne)., 18 septembre 1551; MC/ET/XXI/2
      Nom, qualité: (M.) Mathieu, Bernard.
      Profession: etudiant, Paris, College de Navarre.
      Nom, qualité: (M.) Huguenot, Nicolas.
      Profession: praticien, Blaise (Haute-Marne).
      Domicile: Blaise (Haute-Marne)
    - Vente, part des biens de succession., 18 septembre 1551; MC/ET/XXI/2
      Nom, qualité: (M.) Coustart, Guillaume (jeune).
      Domicile: Paris Pres L'Eglise Saint-Severin.
      Relations: héritier de l'intervenant 3.
      Nom, qualité: (M.) Coustart, Jacques.
      Profession: vicaire, Paris (SAINT-JEAN-EN-GREVE).
      Nom, qualité: (Mme ou Mlle) Launay, Renee.
      Relations: mère de l'intervenant 1
    - Vente, terres, Blaise (Haute-Marne)., 18 septembre 1551; MC/ET/XXI/2
      Nom, qualité: (M.) Seclerc, Pierre.
      Profession: laboureur, Blaise (Haute-Marne).
    - Decharge, dommages et interets., 19 septembre 1551; MC/ET/XXI/2
      Nom, qualité: (M.) Leclerc, Francois.
      Nom, qualité: (M.) Boucher, Nicolas.
      Domicile: Paris rue Saint-Martin
      décharge
    - Bail à loyer, maison, Paris rue Des Gravilliers., 22 septembre 1551; MC/ET/XXI/2
      Nom, qualité: (M.) Hennequin, Pierre (noble homme, seigneur de mathaux).
      Profession: procureur sur le fait des monnaies, Paris.
      Nom, qualité: (M.) Moisson, Robert.
      Profession: lunetier, Paris.
      Domicile: Paris rue Des Gravilliers
    - Rente, constitution, ratification., 23 septembre 1551; MC/ET/XXI/2
      Nom, qualité: (M.) Ledru, Jean.
      Profession: laboureur, Bournonville (Val-d'Oise).
      Domicile: Bournonville (Val-d'Oise).
      Nom, qualité: (M.) Velot, Germain.
      Profession: clerc au greffe civil du Châtelet, Paris.
    - Rente, constitution, reconnaissance., 23 septembre 1551; MC/ET/XXI/2
    - Bail à loyer, dependances de maison, Paris rue Des Gravilliers., 26 septembre 1551; MC/ET/XXI/2
      Domicile: Paris rue Des Gravilliers.
      Nom, qualité: (M.) Ducloz, Louis.
      Profession: lapidaire (marchand), Paris.
    - Donation., 28 septembre 1551; MC/ET/XXI/2
      Nom, qualité: (M.) Berles de, Jean (écuyer, seigneur de guignecourt et hoquemont).
      Relations: père de l'intervenant 2, père de l'intervenant 3, père de l'intervenant 4, père de l'intervenant 5.
      Nom, qualité: (M.) Berles de, Oudet.
      Nom, qualité: (M.) Berles de, Ferry.
      Nom, qualité: (Mme ou Mlle) Berles de, Marie.
      Nom, qualité: (Mme ou Mlle) Berles de, Jeanne
    - Rente, titre nouvel, maison, Lagny-sur-Marne (Seine-et-Marne)., 29 septembre 1551; MC/ET/XXI/2
      Nom, qualité: (M.) Yolant.
      Profession: praticien, Lagny-sur-Marne (Seine-et-Marne).
    - Rente, constitution, reconnaissance., 29 septembre 1551; MC/ET/XXI/2
      Nom, qualité: (M.) Alencon D', Claude.
      Profession: marchand, Rosay-en-Brie (Seine-et-Marne).
      Domicile: Rosay-en-Brie (Seine-et-Marne).
      Nom, qualité: (M.) Yolant, Jacques.
    - Rente, constitution, acceptation., 29 septembre 1551; MC/ET/XXI/2
      Profession: marchand, Rozay-en-Brie (Seine-et-Marne).
    - Rente, constitution., 29 septembre 1551; MC/ET/XXI/2
      Domicile: Rozay-en-Brie (Seine-et-Marne).
    - Bail à loyer, terres, Drancy (Seine-Saint-Denis)., 29 septembre 1551; MC/ET/XXI/2
      Nom, qualité: (M.) Boyneau, Nicolas (aine).
      Nom, qualité: (M.) Huet, Martin.
      Nom, qualité: (M.) Huet, Jean.
    - Apprentissage, métier menuisier., 29 septembre 1551; MC/ET/XXI/2
      Nom, qualité: (M.) Liger, Enguerrand.
      Profession: menuisier (apprenti), Paris.
      Relations: présenté(e) par l'intervenant 02, filleul(e) de l'intervenant 3.
      Nom, qualité: (M.) Liger, Jean.
      Profession: marechal, Paris.
      Nom, qualité: (M.) Gabonnel, Enguerrand.
    - Bail à ferme, terres, Antony (Hauts-de-Seine)., 29 septembre 1551; MC/ET/XXI/2
      Nom, qualité: (M.) Delamare, Jean.
      Domicile: Bry-sur-Marne (Val-de-Marne).
      Nom, qualité: (M.) Charpentier, Marin.
      Profession: laboureur, Antony (Hauts-de-Seine).
    - Promesse de mariage., 29 septembre 1551; MC/ET/XXI/2
      Nom, qualité: (Mme ou Mlle) Odion, Genevieve.
      Nom, qualité: (M.) Aloutre, Michel.
      Profession: laboureur, Saint-Maur-des-Fosses (Val-de-Marne).
    - Bail à loyer, maison (partie de), Paris rue Des Rosiers., 30 septembre 1551; MC/ET/XXI/2
      Nom, qualité: (M.) Cossard de, Jean (écuyer, seigneur de bouthery).
      Nom, qualité: (M.) Gaillart, Jacques.
    - Decharge, dommages et interets., 30 septembre 1551; MC/ET/XXI/2
      Nom, qualité: (M.) Caumont, Laurent.
      Profession: fourreur (compagnon), Paris.
      Domicile: Paris rue Des Mauvais-Garcons.
      Nom, qualité: (M.) Gilles, Jean.